【裁判字號】    98,易,211
【裁判日期】    980601
【裁判案由】    竊盜
【裁判全文】
臺灣雲林地方法院刑事判決               98年度易字第211號
公  訴  人  臺灣雲林地方法院檢察署檢察官
被      告  丙○○
上列被告因竊盜案件，經檢察官提起公訴（97年度偵字第6141號
、98年度偵字第1413號），本院於準備程序進行中，因被告就被
訴事實為有罪之陳述，經告知簡式審判程序意旨，並聽取公訴人
及被告之意見後，本院裁定依簡式審判程序審理，判決如下：
    主      文
丙○○所犯如附表所示之罪，各處如附表所示之刑，應執行有期
徒刑貳年。
    事實及理由
一、按被告丙○○所犯係死刑、無期徒刑、最輕本刑為3 年以上
    有期徒刑以外之罪，其於準備程序就被訴事實為有罪之陳述
    ，經告知簡式審判程序之旨，並聽取其與公訴人之意見後，
    本院認無不得或不宜改依簡式審判程序進行之情事，依刑事
    訴訟法第273 條之1 第1 項、第284 條之1 規定，裁定進行
    簡式審判程序，並依同法第310 條之2 規定準用同法第454
    條之規定，製作略式判決書。
二、犯罪事實：
    丙○○前因過失致死及違反毒品危害防制條例等案件，經臺
    灣彰化地方法院（下稱彰化地院）以90年度交訴字第106 號
    、92年度易字第138 號各判處有期徒刑11月、5 月，嗣經該
    院以93年度聲字第104 號裁定應執行刑為有期徒刑1 年3 月
    確定。又因違反毒品危害防制條例案件，經彰化地院以91年
    度訴字第1379號判處有期徒刑8 月確定，並與上揭案件接續
    執行，於民國94年5 月17日假釋出監，後經撤銷假釋，執刑
    殘刑4 月8 日，並於95年3 月18日執行完畢。詎其仍不知警
    惕，基於意圖為自己不法所有之個別犯意，而為下列行為：
  (一)於96年4 月19日凌晨5 時，在己○○○經營位於雲林縣虎尾
    鎮○○路156 號之「7-11虎大門市」，徒手竊取己○○○所
    有之DHC 面膜2 片、一般面膜2 片、資養皂1 塊、護唇膏1
    條、修護液1 瓶、睫毛膏1 條、潤唇膏1 條、粉底霜1 瓶、
    保濕面膜1 片、隔離霜1 瓶、雜誌1 本、腰果1 包、芥末花
    生1 包（價值新台幣【下同】2,897 元）之物品。
  (二)於97年4 月19日中午12時16分許，在甲○○經營位於雲林縣
    虎尾鎮○○路177 號1 樓之「7-11夏恩門市」，徒手竊取甲○○所有之統一膠原蛋白Q10 美容飲品4 瓶、白蘭氏冰糖燕
    窩2 瓶（價值800 元），得手後，將該等日常用品供己食用
    、使用。
  (三)於97年7 月17日上午9 時27分許，在上開「7-11夏恩門市」
    ，徒手竊取甲○○所有之DEARY 珍珠左旋C 嫩白面膜2 片、
    白蘭冰糖燕窩3 瓶（價值678 元），得手後，將該等日常用
    品供己食用、使用。
  (四)於97年8 月2 日上午6 時42分許，在丁○○經營位於雲林縣
    虎尾鎮○○路348 號「7-11東仁門市」，徒手竊取丁○○所
    有之DHC 女性天然磨砂膏2 瓶、卡尼爾面膜晶亮淨白換膚3
    片、瑪奇亞生物羥纖維美白面膜3 片（價值1,279 元），得
    手後，將該等用品供己使用。
  (五)97年8 月2 日上午7 時14分許，在丁○○經營位於雲林縣虎
    尾鎮○○路307 號「7-11工專門市」，徒手竊取丁○○所有
    之DHC 天然磨砂膏1 瓶、DHC Q10 緊緻蜜粉1 瓶、DHC Q10
    緊緻換膚面膜2 片、DHC 女性橄欖滋養皂1 塊（價值1,415
    元），得手後，將該等用品供己使用。
  (六)97年8 月8 日上午6 時40分許，在前揭「7-11東仁門市」，
    徒手竊取丁○○所有之瑪奇亞生物羥纖維美白面膜2 片、
    DHC Q10 緊緻粉底霜1 瓶（價值新台幣867 元）之物品，得
    手後，將該等物品供己使用。
  (七)於97年9 月9 日下午3 時40分許，在前揭「7-11夏恩門市」
    ，徒手竊取甲○○所有之有田卷1 包、真味果物蜜汁腰果1
    包、高崗屋海苔4 包、元本山蕊摘海苔有機醬油1 包、明星
    一平夜店炒麵1 碗、明星一平黑胡椒鹽味泡麵1 碗、豚骨拉
    麵1 碗（價值301 元），得手後即將該等日常用品供己食用
    、使用。
  (八)於98年3 月9 日凌晨3 時許之夜間，前往乙○○位於雲林縣
    虎尾鎮○○路121 巷1 號5 樓之24住處，見該處大門未上鎖
    ，竟意圖為自己不法之所有，徒手開啟大門後侵入住宅，竊
    取乙○○所有置放於床頭之皮包1 只（內含乙○○之身分證
    、健保卡、郵局金融卡、農會金融卡及新臺幣8 千元），得
    手後，將現金花用完畢。
三、本案被告之犯罪證據，引用如附件起訴書所載，並補充：被
    告於本院之自白。
四、論罪科刑之理由：
  (一)核被告就犯罪事實欄(一)至(七)之所為，均係犯刑法第320 條第
    1 項之竊盜罪。核其就犯罪事實欄(八)之所為，則係犯刑法第
    321 條第1 項第1 款之於夜間侵入住宅竊盜罪。公訴意旨認
    被告竊取乙○○皮包部分係犯普通竊盜罪，惟被告該次係於
    夜間侵入住宅竊盜，所為應係刑法第321 條第1 項之加重竊
    盜罪，公訴意旨此部分容有誤會，然業經公訴檢察官於蒞庭
    時更正，本院自無庸再援引刑事訴訟法第300 條規定予以變
    更起訴法條。
  (二)被告所犯上開8 次竊盜犯行，犯意各別，應分論併罰。
  (三)被告前因過失致死及違反毒品危害防制條例等案件，經彰化
    地院以90年度交訴字第106 號、92年度易字第138 號各判處
    有期徒刑11月、5 月，嗣經該院以93年度聲字第104 號裁定
    應執行刑為有期徒刑1 年3 月確定。又因違反毒品危害防制
    條例案件，經彰化地院以91年度訴字第1379號判處有期徒刑
    8 月確定，並與上揭案件接續執行，於94年5 月17日假釋出
    監，後經撤銷假釋，執刑殘刑4 月8 日，並於95年3 月18
    日執行完畢，有臺灣高等法院被告前案紀錄表1 份在卷可憑
    ，其受有期徒刑之執行完畢後，5 年以內故意再犯均有期徒
    刑以上之罪，均為累犯，各依刑法第47條第1 項規定，加重
    其刑。
  (四)本院審酌被告有多次竊盜前科紀錄，有上開前案紀錄為證，
    竟一再涉犯竊盜犯行，素行非佳，亦毫無警惕之心，且其現
    為32歲之壯年，竟竊取他人財物，無視法紀，尊重他人財產
    權觀念薄弱，亦影響社會治安，惟念其犯後坦承犯行，態度
    尚稱良好，業與被害人達成民事和解，賠償其等所受損害，
    有和解書2 紙在卷可證，又為高中畢業之教育程度，智識未
    高等一切情狀，應認公訴人求處有期徒刑3 年6 月略嫌過重
    ，而各量處如主文所示之刑。
  (五)按犯罪在96年4 月24日以前者，除另有規定外，有期徒刑、
    拘役或罰金，減其刑期或金額2 分之1 ，並應於判決主文同
    時諭知其宣告刑及減得之刑，中華民國九十六年罪犯減刑條
    例第2 條第1 項第3 款、第7 條分別定有明文。查，被告所
    犯如犯罪事實欄(一)之犯行，其犯罪時間為96年4 月19日，係
    在96年4 月24日以前，所犯之罪合於前揭條例規定，又無不
    予減刑情事，自應依上開規定，於裁判時依法減其宣告刑2
    分之1 為如主文所示，並與其餘不應減刑之罪，合併定其應
    執行之刑。
五、據上論斷，依刑事訴訟法第273 條之1 第1 項、第284 條之
    1 、第310 條之2 、第454 條第2 項、第299 條第1 項前段
    ，刑法第320 條第1 項、第321 條第1 項第1 款、第47條第
    1 項、第51條第5 款，刑法施行法第1 條之1 第1 項、第2
    項前段，中華民國九十六年罪犯減刑條例第2 條第1 項第3
    款、第7 條、第11 條。
六、如不服本判決應於判決送達後10日內向本院提出上訴書狀，
    並應敘述具體理由；其未敘述上訴理由者，應於上訴期間屆
    滿後20日內向本院補提理由書（均須按他造當事人之人數附
    繕本）「切勿逕送上級法院」。
七、本案經檢察官戊○○到庭執行職務。
中    華    民    國    98    年    6     月    1     日
                  刑事第五庭    法  官  曾鴻文
以上正本證明與原本無異。
                                書記官  顏錦清
中    華    民    國    98    年    6     月    1     日
附錄本案論罪科刑法條全文：
中華民國刑法第320條第1項
意圖為自己或第三人不法之所有，而竊取他人之動產者，為竊盜
罪，處5 年以下有期徒刑、拘役或5 百元以下罰金。
中華民國刑法第321條第1項
犯竊盜罪而有左列情形之一者，處6 月以上、5 年以下有期徒刑
：
一、於夜間侵入住宅或有人居住之建築物、船艦或隱匿其內而犯
    之者。
二、毀越門扇、牆垣或其他安全設備而犯之者。
三、攜帶兇器而犯之者。
四、結夥三人以上而犯之者。
五、乘火災、水災或其他災害之際而犯之者。
六、在車站或埠頭而犯之者。
┌─────────────────────────┐
│附表：丙○○竊盜案件（98年度易字第211 號）        │
├─────┬───────────────────┤
│事      實│主                                 文 │
├─────┼───────────────────┤
│犯罪事實(一)│丙○○竊盜，累犯，處有期徒刑肆月，減為│
│          │有期徒刑貳月。                        │
├─────┼───────────────────┤
│犯罪事實(二)│丙○○竊盜，累犯，處有期徒刑月。    │
├─────┼───────────────────┤
│犯罪事實(三)│丙○○竊盜，累犯，處有期徒刑月。    │
├─────┼───────────────────┤
│犯罪事實(四)│丙○○竊盜，累犯，處有期徒刑月。    │
├─────┼───────────────────┤
│犯罪事實(五)│丙○○竊盜，累犯，處有期徒刑月。    │
├─────┼───────────────────┤
│犯罪事實(六)│丙○○竊盜，累犯，處有期徒刑月。    │
├─────┼───────────────────┤
│犯罪事實(七)│丙○○竊盜，累犯，處有期徒刑肆月。    │
├─────┼───────────────────┤
│犯罪事實(八)│丙○○於夜間侵入住宅竊盜，累犯，處有期│
│          │徒刑捌月。                            │
└─────┴───────────────────┘


司法院資訊處製作；財團法人民間司法改革基金會備份。
